【裁判字號】    98,裁,2414
【裁判日期】    981008
【裁判案由】    營利事業所得稅
【裁判全文】
最  高  行  政  法  院  裁  定
                                      98年度裁字第2414號
上  訴  人  銓屋建設股份有限公司
代  表  人  甲○○
訴訟代理人  張慶宗律師
被 上訴 人  財政部臺灣省中區國稅局
代  表  人  乙○○
上列當事人間營利事業所得稅事件，上訴人不服中華民國96年11
月1日臺中高等行政法院95年度訴更二字第36號判決，提起上訴
。本院裁定如下：
    主  文
上訴駁回。
上訴審訴訟費用由上訴人負擔。
    理  由
一、按上訴制度，在於使受不利益判決之當事人得有救濟之途徑
    ，至於受有利判決之當事人，自無利用此一救濟制度之必要
    。準此，當事人對於高等行政法院對其有利之判決提起上訴
    ，即不合法，應予駁回。又上訴人提起上訴，其目的在請求
    廢棄對其不利部分之原判決，如原判決主文已為上訴人全部
    勝訴之諭知，上訴審即無從廢棄原判決而使上訴人受有利之
    判決，故原判決是否有利於當事人，應以主文所表示之結果
    為據，如依主文所示，該當事人已獲全部勝訴，縱判決理由
    有不利該當事人部分之認定，仍不因理由中之敘述而受影響
    。
二、經查，本件上訴人民國（下同）81年度營利事業所得稅結算
    申報，原列報全年所得額為虧損新臺幣（下同）68,200,463
    元，課稅所得額為零元。被上訴人初查核定全年所得額虧損
    為22,431,939元，課稅所得額為24,986,290元，應補稅額6,
    236,572元。上訴人就課稅所得額不服，申請復查，經復查
    決定駁回，提起訴願亦經財政部90年4月9日台財訴字第0890
    049000號訴願決定駁回，上訴人仍不服，提起行政訴訟，聲
    明求為判決訴願決定及原處分（即復查決定）均撤銷。經原
    審法院90年度訴字第1156號判決駁回後。上訴人提起上訴，
    經本院第二次發回更審，復經原審法院95年度訴更二字第36
    號判決將訴願決定及原處分（即復查決定）均撤銷等情，有
    原審判決書及其言詞辯論筆錄在原審卷可按，自堪認定。本
    件經原審審理結果，其判決主文既與上訴人原審所聲明者相
    同，即將訴願決定及原處分（即復查決定）均撤銷，故上訴
    人在原審係獲全部勝訴判決，依上開所述，上訴人自不得對
    之提起上訴。至原判決雖於理由中就上訴人所為下開主張，
    表明不予採取之意旨：(一)核定通知書及繳款書未合法送達於
    上訴人之代表人甲○○，核課期間早已屆滿。(二)上訴人於復
    查之初即積極配合並提出相關文件供核，惟被上訴人未加詳
    查，逕以營建成本無從查核為由，而依同業利潤標準核定營
    業成本及營業利潤，顯然違背司法院釋字第218號解釋。(三)
    上訴人公司之傳票固有河邊春夢建案之房屋款、工程款、材
    料款等支出收入摘要，惟傳票所附憑證，實係因稅務員要求
    上訴人製作以便配合該2張發票，被上訴人稱系爭建案係上
    訴人所建屋銷售，顯與事實不符。(四)上訴人將廣告費重行分
    類調整，將其自原在建工程之工程費用扣除，並增列遞延銷
    售費用，上訴人之營業成本並未減少，與會計師簽證報告並
    無不符之處。上訴人申報生命之泉房屋成本係156,031,070
    元，惟被上訴人剔除高達83,113,070元，如以被上訴人所核
    定之房屋成本計算，顯然偏低。且上訴人對於9項外包工程
    均已提供進項憑證供查核，被上訴人仍依同業利潤標準核定
    ，自有違誤；並認復查決定除關於鴻威一片天廣告企劃案之
    部分外，並無不合等語，惟原判決上揭理由之記載，乃被上
    訴人依原判決意旨重為復查決定後，重為之復查決定如仍不
    利於上訴人，上訴人是否對之再循行政救濟程序請求救濟之
    問題。故上訴人提起上訴，聲明請求廢棄原判決，揆諸首揭
    說明，其上訴為不合法，應予駁回。
三、據上論結，本件上訴為不合法。依行政訴訟法第249條第1項
    前段、第104條、民事訴訟法第95條、第78條，裁定如主文
    。
中    華    民    國    98    年    10    月    8     日
                    最高行政法院第三庭
                        審判長法官  高  啟  燦
                              法官  張  瓊  文
                              法官  姜  素  娥
                              法官  黃  合  文
                              法官  王  碧  芳
以  上  正  本  證  明  與  原  本  無  異
中    華    民    國    98    年    10    月    12    日
                              書記官  莊  俊  亨


司法院資訊處製作；財團法人民間司法改革基金會備份。
